【裁判字號】    89,簡抗,2
【裁判日期】    900418
【裁判案由】    毀損
【裁判全文】
臺灣臺北地方法院刑事裁定                            八十九年度簡抗字第二號
    抗  告  人
    即  被  告  甲○○
右列抗告人因毀損案件，不服本院新店簡易庭八十八年度店簡字第四九五號，中華民
國八十九年一月十三日第一審裁定，提起抗告，本院裁定如左：
    主  文
抗告駁回。
    理  由
一、抗告意旨略以：抗告人因涉嫌共同毀損一案，依法向原審提起上訴，然原審法院
    僅就判決文字之錯誤做更正，並維持以檢察官所提供之「告訴人」及「證人」推
    測之證詞為證據，而為昧於事實，且任意推定犯罪事實之判決，對於有利於被告
    之證據即不在場證明漏而不審，殊難甘服，因認該裁定係有違誤云云。
二、按抗告期間除有特別規定外，為五日，且自送達裁定後起算，刑事訴訟法第四百
    零六條前段已定有明文。另抗告法院認為抗告無理由者，應以裁定駁回之，同法
    第四百十二條亦列有明文。又送達文書，除刑事訴訟法第一編第六章有特別規定
    外，準用民事訴訟法之規定，同法第六十二條設有規定。而依民事訴訟法第一百
    三十八條規定，在不能於應受送達人住居所、事務所或對其同居人、受僱人為送
    達時，得將文書寄存送達地之自治或警察機關，並作送達通知書黏貼於應受送達
    人住居所、事務所或營業所門首以為送達，上揭送達方式均產生合法送達之效力
    ，合先敘明。
三、本院經查：原審就抗告人被訴毀損案件（原審案號八十八年度店簡字第四九五號
    ）於八十八年十一月二十五日宣判，該判決書於八十八年十二月十七日寄存於台
    北縣警察局新店分局碧潭派出所，此有送達證書在卷可稽，而抗告人於同年十二
    月二十日親至碧潭派出所領取該判決正本，此亦有台北縣警察局新店分局九十年
    三月五日九○北警店刑字第○三三七七二號函附之寄存文書領取登記簿影本可供
    參照，是上開判決依寄存送達日即八十八年十二月十七日計算，其上訴期間應於
    同年十二月二十七日屆滿，而抗告人對於原審上開判決並未提出上訴，是原審判
    決應已確定，當無疑義。嗣本院新店簡易庭就原判決主文中顯係誤寫部分於八十
    九年一月十三日裁定更正，該裁定書於同年二月十七日寄存送達於新店分局碧潭
    派出所，有送達證書回執在卷可考，依該送達證書回執所載，送達機關於寄存送
    達新店分局碧潭派出所同時亦在應受送達人即抗告人住居所門首黏貼送達通知書
    ，並於送達證書回執上相關欄位勾稽註記，此所以抗告人知悉法院文書送達情事
    而於同月十九日至碧潭派出所領取該裁定書，此一事實復有台北縣警察局新店分
    局八十九年七月三日八九北警店刑字第一七一九七號函及寄存文書領取登記簿影
    本可供參照。而原審上開裁定依法寄存於碧潭派出所，並於抗告人住居所門首黏
    貼送達通知書，依上揭理由二之說明，自生合法送達之效力。而抗告人於八十九
    年二月十七日既經合法送達，關於抗告期間之起算，自應於司法文書送達翌日起
    計算五日，而八十九年二月十七日為星期四，翌日為十八日，計算五日至同年月
    二十二日，為星期二，抗告不變期間五日屆滿，詎抗告人竟遲至八十九年二月二
    十三日始提起抗告（有本院新店簡易庭收狀戳在卷可佐），已逾法定抗告期間，
    其抗告即屬違背法律上之程式，應予駁回。
四、爰依刑事訴訟法第四百十一條前段，裁定如主文。
中      華      民      國      九  十      年    四    月    十  八    日
                                      臺灣臺北地方法院刑事第九庭
                                          審判長  法  官  李  英  豪
                                                  法  官  沈  君  玲
                                                  法  官  汪  漢  卿
右正本證明與原本無異。
不得抗告。
                                                  書記官  石  幸  代
中      華      民      國      九  十      年    四    月    二  十   日


司法院資訊處製作；財團法人民間司法改革基金會備份。
